最高法院刑事判決                              八十八年度台上字第二○六三號
    上  訴  人  甲○○
                乙○○
右上訴人等因走私案件，不服台灣高等法院中華民國八十八年一月二十六日第二審判
決（八十七年度上訴字第九九八號，起訴案號：台灣基隆地方法院檢察署八十六年度
偵字第三○三九號），提起上訴，本院判決如左：
    主  文
上訴駁回。
    理  由
按刑事訴訟法第三百七十七條規定：上訴於第三審法院，非以判決違背法令為理由，
不得為之。是提起第三審上訴，應以原判決違背法令為理由，係屬法定要件。且必須
依據卷內資料為具體之指摘，並足據以辨認原判決已具備違背法令之形式，始屬相當
。本件原判決維持第一審依牽連犯關係，從一重論處上訴人甲○○、乙○○共同私運
管制物品進口逾公告數額罪刑之判決，駁回上訴人等在第二審之上訴。已明所憑證
據及認定理由。並依據卷內證據資料，逐一指駁、說明上訴人等否認犯罪之所辯，何
以係卸責之詞，均不足採信。證人許聯生（本件共同被告，已判處罪刑確定）之所證
，何以不足採為有利上訴人等之證據，綦詳。所為合法之事實認定，俱有卷內證據資
料足憑，從形式上觀察，並無判決適用法則不當及違背證據法則之違法情形存在。上
訴人等上訴意旨均置原判決上開明確論斷於不顧，徒以自己之說詞，漫指原判決有上
述之適用法則不當及違背證據法則之違背法令。就原判決理由已詳加說明事項，為單
純之事實上爭執，均非適法之第三審上訴理由。至上訴人甲○○上訴意旨另指其之獨
子林書德於民國八十八年二月十四日不幸去世，懇請體恤其喪子之痛，盼能從輕量刑
云云。並提出陸軍總司令部死亡勘驗證明書及戶籍謄本各一份為證一節。經查刑之量
定，係實體法上賦予法院得為自由裁量之事項，原判決已依刑法第五十七條審酌一切
情狀，以一審量處有期徒刑十月，並無不當，於理由內詳加說明，本院為法律審，所
提上述文件，自無從審酌，亦不得據為適法之第三審上訴理由。又是否宣告緩刑，法
院本屬有權斟酌決定，如未宣告緩刑，尚不生不適用法則之違法問題。上訴人等以所
犯前案經判決宣告緩刑期滿，未被撤銷，視同未曾犯罪，原判決竟以上訴人等緩刑期
滿再犯本罪為由，不予宣告緩刑，即屬違法云云，執以指摘，尤非適法之第三審上訴
理由。衡以上述說明，應認上訴人等之上訴均為違背法律上之程式，予以駁回。
據上論結，應依刑事訴訟法第三百九十五條前段，判決如主文。
中      華      民      國    八十八    年      四      月    二十二    日
                              最高法院刑事第三庭
                                  審判長法官  陳  錫  奎
                                        法官  洪  清  江
                                        法官  吳  昆  仁
                                        法官  李  伯  道
                                        法官  高  金  枝
      右正本證明與原本無異
                                              書  記  官
中      華      民      國    八十八    年      四      月    二十七    日
